【裁判字號】    95,台非,157
【裁判日期】    950720
【裁判案由】    傷害
【裁判全文】
最高法院刑事判決              九十五年度台非字第一五七號
    上  訴  人  最高法院檢察署檢察總長
    被      告  甲○○
                        樓
上列上訴人因被告傷害案件，對於台灣板橋地方法院中華民國八
十七年十月三十日第一審確定判決（八十七年度易緝字第三一二
號，起訴案號：台灣板橋地方法院檢察署八十六年度偵字第五五
○九、九七二三號），認為違法，提起非常上訴，本院判決如下
：
    主  文
原判決撤銷。
甲○○傷害人之身體，處有期徒刑參月，如易科罰金，以參佰元
折算壹日。
    理  由
非常上訴理由稱：「按刑法第七十九條之一第一項規定：『二以
上徒刑併執行者，第七十七條所定最低應執行之期間，合併計算
之』，同條第三項規定：『依第一項規定合併計算執行期間而假
釋者，前條第一項規定之期間，亦合併計算之』。則在併合執行
之情形，經許其假釋出獄者，其報請許可假釋所需最低應執行之
期間，既合併計算；且假釋期間（即殘刑期間），亦合併計算之
。必於該期間內未經撤銷假釋，其未執行之刑，始以已執行論。
從而，不論假釋出獄前所執行之期間是否已逾其中任一罪之刑期
，亦不論嗣後其假釋有無被撤銷，在假釋期間內，均應認為有期
徒刑尚未執行完畢，其於執行逾其中任一罪之刑期後五年內之假
釋期間，再犯有期徒刑以上之罪者，不應論以累犯。本件被告前
於民國七十七年六月間，因懲治盜匪條例案件，經台灣台北地方
法院以七十七年度訴字第一○四一號判處有期徒刑八年，褫奪公
權四年，嗣減為有期徒刑五年四月，褫奪公權二年八月，與其另
犯之逃亡罪，經二次減刑為有期徒刑九月，合併定應執行刑六年
。復於八十年三月間，因施用毒品案件，經台灣桃園地方法院以
八十年度訴字第三三一號判處有期徒刑三年六月，上開二個刑期
（六年及三年六月）之執行，合併計算，至八十二年九月二十七
日假釋出獄，刑期終結日期為八十六年八月二十七日，有全國刑
案資料查註表及（台灣）台北監獄報請撤銷假釋報告表影本可稽
，於假釋期間內，即八十六年三月一日復犯本件傷害罪，並不構
成累犯。原審未查而誤以為累犯，並依刑法第四十七條加重其刑
，判處有期徒刑四月，如易科罰金，以三百元折算壹日，顯有適
用法則不當之違法。案經確定，爰依刑事訴訟法第四百四十一條
、第四百四十三條提起非常上訴，以資糾正」等語。
本院按：判決不適用法則或適用不當者，為違背法令，刑事訴訟
法第三百七十八條定有明文。又九十四年二月二日修正公布、九
十五年七月一日施行前刑法第四十七條規定之累犯，必須曾受有
期徒刑之執行完畢，或受無期徒刑或有期徒刑一部之執行而赦免
後，五年以內再犯有期徒刑以上之罪者為限，始得加重其刑。所
謂執行完畢，除在監獄執行期滿者外，如為假釋出獄，須在無期
徒刑滿十五年，或在有期徒刑所餘刑期內，未經撤銷假釋者，其
未執行之刑，始以已執行論。若為二以上有期徒刑併執行時，假
釋所定最低應執行之期間，合併計算之；其所餘刑期（即假釋期
間），亦應合併計算，必於該期間內未經撤銷假釋，未執行之刑
，始以已執行論。從而，不論假釋出獄前所執行之期間是否已逾
其中任一有期徒刑之刑期，亦不論嗣後其假釋有無被撤銷，在假
釋期間內，均應認有期徒刑尚未執行完畢，則其於執行逾其中任
一有期徒刑之刑期後五年內之假釋期間，再犯有期徒刑以上之罪
者，仍不應論以累犯。此就刑法第七十九條第一項、第七十九條
之一第一項、第三項觀之自明。本件被告前因懲治盜匪條例案件
，經台灣台北地方法院以七十七年度訴字第一○四一號判決，於
七十七年九月六日判處有期徒刑八年，褫奪公權四年，嗣減為有
期徒刑五年四月，褫奪公權二年八月；因逃亡罪，經陸軍第六軍
團司令部以七十七年度判字第七七號，於七十七年四月十三日判
處有期徒刑三年，嗣減刑為有期徒刑一年六月，再減刑為有期徒
刑九月。上開二罪經台灣台北地方法院以八十年度聲字第一八一
號，於八十年三月十二日就有期徒刑部分裁定應執行有期徒刑六
年。復因施用毒品案件，經台灣桃園地方法院以八十年度訴字第
三三一號判決判處有期徒刑三年六月，並經台灣高等法院以八十
年度上訴字第三八四四號判決上訴駁回。上開二案所處之有期徒
刑，自七十七年五月二十三日起接續合併執行，於八十二年九月
二十七日因縮短刑期假釋出獄，應於八十六年五月十三日始縮短
刑期執行完畢（指揮書執畢日期為八十六年八月二十七日），此
有台灣高等法院被告全國前案紀錄表、台灣高等法院檢察署刑案
紀錄簡覆表及台灣台北地方法院八十年度聲字第一八一號裁定影
本可稽。是被告於八十六年三月一日所犯本件傷害罪時，上開懲
治盜匪條例案件等罪所科處之有期徒刑，並未執行完畢，依前揭
法條規定，自不得以累犯論處。乃原判決以被告所犯懲治盜匪條
例案件所科處之有期徒刑五年四月，於八十三年二月二十七日已
執行完畢，而論處被告以傷害人之身體，累犯，處有期徒刑四月
，如易科罰金以三百元折算一日，顯有適用法則不當之違法。案
經確定，且不利於被告，非常上訴執以指摘，洵有理由，應由本
院將原判決撤銷，另行判決如主文第二項所示，以資糾正。
據上論結，應依刑事訴訟法第四百四十七條第一項第一款但書，
刑法第二百七十七條第一項、行為時刑法第四十一條，罰金罰鍰
提高標準條例第一條前段、第二條，判決如主文。
中    華    民    國  九十五  年    七    月   二十   日
                      最高法院刑事第七庭
                          審判長法官  孫  增  同
                                法官  吳  昆  仁
                                法官  趙  文  淵
                                法官  吳      燦
                                法官  洪  昌  宏
      本件正本證明與原本無異
                                      書  記  官
中    華    民    國  九十五  年    七    月  二十五  日
                                                      v
附錄本案論罪科刑法條
刑法第二百七十七條第一項
傷害人之身體或健康者，處三年以下有期徒刑、拘役或一千元以
下罰金。


司法院資訊處製作；財團法人民間司法改革基金會備份。
